【裁判字號】    92,上訴,1551
【裁判日期】    921002
【裁判案由】    偽造文書等
【裁判全文】
臺灣高等法院高雄分院刑事判決                  九十二年度上訴字第一五五一號
    上  訴  人  台灣高雄地方法院檢察署檢察官
    上  訴  人
    即  被  告  甲○○
    選任辯護人  徐豐明律師
右上訴人因被告偽造文書等案件，不服臺灣高雄地方法院九十二年度訴緝字第一一四
號中華民國九十二年六月二十五日第一審判決（起訴案號：臺灣高雄地方法院檢察署
八十九年度偵字第八五九九、一○五二四號），提起上訴，本院判決如左：
      主  文
原判決撤銷。
甲○○共同行使偽造私文書，足以生損害於他人，處有期徒刑壹年陸月。
偽造之卡面上為華僑商業銀行卡號：四五六三、一八○一、四三一○、一三○二號之
信用卡（原為花旗銀行所發行之信用卡）壹張、偽造之卡面上為第一商業銀行卡號：
四五一八、四八○○、一三八四、一二○一號信用卡（原為大眾銀行所發行之信用卡
）壹張、及筆記型電腦、讀卡機、螢幕機、燒錄機、電腦主機、印表機各壹台、側錄
機壹組、磁片貳塊、測試用信用卡肆張、鍵盤壹個，均沒收。
    事  實
一、甲○○與劉啟揚（業經另案判處有期徒刑十月）、史榮智（另行通緝）共同基於
    偽造私文書後加以行使，並共同意圖為自己不法所有詐欺取財之犯意聯絡，於民
    國八十九年四月十五日上午，由劉啟揚與史榮智共同前往高雄市○○區○○路六
    十巷二弄一號六樓甲○○租住處，提供某不明卡號資料予甲○○，而由甲○○以
    其所有之筆記型電腦、讀卡機、螢幕機、燒錄機、電腦主機、印表機、側錄機、
    磁片、測試用信用卡、鍵盤等物，將資料輸入信用卡背面電磁記錄內完成偽造華
    僑商業銀行卡號：四五六三、一八○一、四三一○、一三○二號信用卡（原為花
    旗銀行所發行之信用卡，持卡人姓名：王雲端），及偽造第一商業銀行卡號：四
    五一八、四八○○、一三八四、一二○一號信用卡（原為大眾銀行所發行之信用
    卡，持卡人姓名：黃政賢）各乙張，隨即交予劉啟揚與史榮智，而由史榮智在上
    開二張信用卡背面偽簽「陳啟榮」之簽名各乙枚，足生損害於王雲端、黃政賢、
    「陳啟榮」、華僑商銀、第一商銀、花旗銀行及大眾銀行。嗣推由史榮智於同（
    十五）日上午十時多，持該偽造之第一商業銀行信用卡，前往高雄縣鳳山市○○
    路十四之三號黃永彬所開設之「彩森電訊科技有限公司（下稱彩森公司）」，刷
    卡消費購買摩托羅拉廠型號三六八八行動電話乙支（價格新台幣【下同】一萬九
    千元），史榮智乃出示該張偽造第一商業銀行信用卡，向彩森公司黃永彬主張為
    真卡，然因該偽造之信用卡無法執行刷卡動作，致詐欺取財未能得手，但已足以
    生損害於彩森公司、發卡銀行、真正持卡人及「陳啟榮」。而史榮智隨後即向黃
    永彬稱下午再持信用卡前來購買，嗣因銀行得知該無法執行交易之信用卡係屬偽
    卡，乃緊急通知黃永彬注意，黃永彬因而報警處理。迨同（十五）日下午四時許
    ，劉啟揚與史榮智共同持前開另一張偽造之華僑商業銀行信用卡，再前往彩森公
    司，本欲刷卡消費購買行動電話二支，然尚未出示偽卡行使時，即為埋伏之員警
    當場查獲，並自史榮智身上扣得上開偽造之華僑商業銀行信用卡乙張，及自劉啟
    揚所駕駛之車牌號碼ＸＱ─五五七八號自小客車駕駛座上遮陽板內扣得上開偽造
    之第一商業銀行信用卡乙張。嗣於同（四）月二十六日下午四時十分許，為警循
    線在上址甲○○租住處搜索扣得甲○○所有用以偽造信用卡之筆記型電腦、讀卡
    機、螢幕機、燒錄機、電腦主機、印表機各乙台、側錄機一組、磁片二塊、測試
    用信用卡四張、鍵盤乙個等物。
二、案經高雄縣警察局鳳山分局移送台灣高雄地方法院檢察署檢察官偵查起訴。
    理  由
一、訊據上訴人即被告甲○○坦承於八十九年四月十五日上午，在高雄市○○區○○
    路六十巷二弄一號六樓其租住處，由史榮智提供某不明卡號資料，並卡面上為華
    僑商業銀行卡號：四五六三、一八○一、四三一○、一三○二號、及卡面上為第
    一商業銀行卡號：四五一八、四八○○、一三八四、一二○一號信用卡各乙張，
    而由其以上開扣案之電腦相關設備，將前開史榮智所提供某不明卡號資料輸入上
    揭二張信用卡之事實不諱，雖否認上揭犯行，辯稱：當時係史榮智稱欲向伊購買
    高低抗之磁性卡片寫入讀取裝置，並請伊測試效果給他看，而交付二張信用卡及
    一張紙條，紙條上寫了一些號碼，故伊即將該號碼輸入電腦，並經由電腦寫入卡
    片，但伊不知該號碼做何使用，亦不知係為信用卡之內碼，而於測試後史榮智並
    無購買該高低抗之磁性卡片寫入讀取裝置，且伊亦無取得任何代價，伊與史榮智
    等人就行使偽造信用卡及詐欺取財行為，並無犯意聯絡共犯關係云云。惟查：
（一）被告甲○○確有於八十九年四月十五日上午，在高雄市○○區○○路六十巷二
      弄一號六樓其租住處，由被告史榮智提供某不明卡號資料，並卡面上為華僑商
      業銀行卡號：四五六三、一八○一、四三一○、一三○二號、及卡面上為第一
      商業銀行卡號：四五一八、四八○○、一三八四、一二○一號信用卡各乙張，
      而由其以上開扣案之電腦相關設備，將前開史榮智所提供某不明卡號資料輸入
      上揭二張信用卡之事實，業據被告甲○○於警訊及偵、審時供承不諱，核與原
      審同案被告史榮智於警訊時供述之情節大致相符，並有上開偽造之信用卡二張
      、及被告甲○○所有用以偽造信用卡之筆記型電腦、讀卡機、螢幕機、燒錄機
      、電腦主機、印表機各乙台、側錄機一組、磁片二塊、測試用不明卡片四張、
      鍵盤乙個等物扣案可證。而扣案之上開信用卡二張，即卡面上為華僑商業銀行
      卡號：四五六三、一八○一、四三一○、一三○二號信用卡，原為花旗銀行所
      發行之信用卡，持卡人為王雲端，及卡面上為第一商業銀行卡號：四五一八、
      四八○○、一三八四、一二○一號信用卡，原為大眾銀行所發行之信用卡，持
      卡人為黃政賢，此據證人即被害人王雲端及黃政賢於警訊時證述屬實，並有花
      旗銀行台北分行九十年九月七日（九十）消管字第一九二一號函、及大眾銀行
      九十年九月三日卡發字第三六九號函附卷可稽；是上開扣案之信用卡二張，確
      均屬偽造之信用卡無訛。
（二）又原審共同被告史榮智確於八十九年四月十五日上午十時多，持該偽造之第一
      商業銀行信用卡，前往高雄縣鳳山市○○路十四之三號黃永彬所開設之「彩森
      公司」，刷卡消費購買摩托羅拉廠型號三六八八行動電話乙支，而因該偽造之
      信用卡無法執行刷卡動作，致未能得手，被告史榮智即向黃永彬稱下午再持信
      用卡前來購買，而因銀行得知該無法執行交易之信用卡係屬偽卡，乃通知證人
      黃永彬注意，證人黃永彬因而報警處理；後於八十九年四月十五日下午近四時
      許，被告劉啟揚駕駛車牌號碼ＸＱ─五五七八號自小客車搭載被告史榮智共同
      前往上開「彩森公司」，欲持前開另一張偽造之華僑商業銀行信用卡刷卡消費
      購買行動電話二支，尚未出示偽卡行使時，即為警當場查獲，並自被告史榮智
      身上扣得上開偽造之華僑商業銀行信用卡乙張，及自被告劉啟揚其所駕駛之自
      小客車駕駛座上遮陽板內扣得上開偽造之第一商業銀行信用卡乙張等情，業據
      被告史榮智於警訊及偵查時供承在卷，核與被告劉啟揚於警訊及偵、審時供述
      之情節大致相符，並經證人即「彩森公司」負責人黃永彬於警訊及偵查時證稱
      ：於八十九年四月十五日上午十時許，被告史榮智持上開偽造之第一商業銀行
      信用卡，背面簽有「陳啟榮」姓名，前來伊店內欲刷卡消費，以購買摩托羅拉
      廠型號三六八八行動電話乙支，價值一萬九千元，因被告史榮智所持上開信用
      卡無法執行刷卡，並經銀行來電告知伊該信用卡係偽卡，伊即將上開信用卡返
      還被告史榮智，．．是（十五）日下午三時多許，被告史榮智先進入店內，．
      ．被告劉啟揚進來，即與被告史榮智一起看行動電話及向伊詢問機種，事先被
      告史榮智有打電話予伊，稱其與朋友也要購買乙支行動電話，講了約五分鐘左
      右，即為埋伏之警察查獲等語屬實。
（三）原審共同被告史榮智於警訊及偵查時供稱：於八十九年四月十五日下午四時許
      ，為警查獲之偽造華僑商業銀行卡號：四五六三、一八○一、四三一○、一三
      ○二號及偽造第一商業銀行卡號：四五一八、四八○○、一三八四、一二○一
      號信用卡各乙張，是經由劉啟揚介紹，並由劉啟揚與伊於該（十五）日上午十
      時許，共同前去高雄市○○區○○路六十巷二弄一號六樓甲○○租住處，向甲
      ○○拿取上開二張偽造之信用卡，以為購物及借錢所用，事後再與甲○○結算
      報酬，而伊於是（十五）日上午十時多，即持上開偽造之第一商業銀行信用卡
      ，前往高雄縣鳳山市○○路十四之三號「彩森公司」，刷卡消費購買行動電話
      ，因該卡被拒絕交易，而未能成功，伊即向該店人員表示下午再來等語。復被
      告甲○○於警訊及偵查時辯稱：於八十九年四月十五日由劉啟揚與伊聯絡，後
      與史榮智共同前來伊上址租住處，由史榮智提供所謂會員卡及資料予伊，請伊
      幫他們燒錄進磁卡內，他們就在上址中庭內等候，待伊燒錄完成後，即拿下去
      交予他們云云。準此，被告甲○○及史榮智於警訊及偵查時，均未提及有所謂
      欲購買高低抗之磁性卡片寫入讀取裝置，並測試效果之事；是被告甲○○事後
      翻異前詞，辯稱：當時係史榮智稱欲向伊購買高低抗之磁性卡片寫入讀取裝置
      ，並請伊測試效果給他看，而交付二張信用卡及一張紙條，紙條上寫了一些號
      碼，故伊即將該號碼輸入電腦，並經由電腦寫入卡片云云，應屬事後推諉之詞
      ，不足採信。又本件係由被告甲○○偽造上開二張信用卡，交予被告史榮智及
      劉啟揚持以刷卡購物或借錢，事後再與被告甲○○分配所得，業據共犯史榮智
      供承在卷，且共犯史榮智係交予被告甲○○上開二張信用卡，並提供某不明卡
      號資料，給被告甲○○輸入，已如前述，是被告甲○○焉會不知所輸入之資料
      係信用卡之內碼？足認被告甲○○就共犯史榮智行使偽造信用卡詐財犯行，有
      犯意之聯絡及行為分擔至明，被告甲○○所辯上情，顯係事後卸責之詞，尚難
      採信。
（四）綜上事證可知，於八十九年四月十五日上午，被告甲○○應與史榮智、劉啟揚
      共同基於偽造私文書後加以行使，並意圖為自己不法所有詐欺取財之共同犯意
      聯絡，由共犯劉啟揚與史榮智提供不明信用卡卡號資料給甲○○，再由被告甲
      ○○偽造上開二張信用卡，後於同（十五）日上午十時多及下午四時許，先後
      推由共犯史榮智或劉啟揚與史榮智持上開偽造之第一商業銀行或華僑商業銀行
      信用卡，前往彩森公司，欲刷卡消費購買行動電話未得逞或尚未刷卡購物即被
      查獲等情，堪予認定，而共犯史榮智持上開偽造第一商業銀行信用卡一枚向彩
      森公司刷卡消費雖因無法執行刷卡動作而詐財目的未得逞，但其已對該偽造信
      用卡主張為真卡執行刷卡動作，應已進入行使偽造信用卡之程度，且足以生損
      害於彩森公司、發卡銀行、真正持卡人及「陳啟榮」。綜上所述，本件事證明
      確，被告甲○○上開犯行，洵堪認定。
二、按信用卡背面之電磁紀錄，在信用卡交易之過程，係特約商店與信用卡處理中心
    藉由電腦之連線處理，用以核對該信用卡之有效性及持卡人之同一性所用，是信
    用卡背面之電磁紀錄應屬刑法第二百二十條第二項、第二百十條之準私文書（最
    高法院八十八年度第一次刑事庭會議紀錄參照）。復在信用卡背面簽名欄簽名，
    足以表示信用卡之簽名者，於信用卡有效期限內，有效使用該信用卡之辨識及證
    明，乃依習慣或特約表示一定用意之證明，屬刑法第二百二十條第一項、第二百
    十條之準私文書（台灣高等法院九十年法律座談刑事第四號研討結論參照）。核
    被告甲○○推由共犯行使偽造信用卡，詐財未得逞，足以生損害於他人（彩森公
    司、發卡銀行、真正持卡人及「陳啟榮」）所為，係犯刑法第二百十六條、第二
    百二十條第一、二項、第二百十條之行使偽造準私文書罪及刑法第三百三十九條
    第三項、第一項之詐欺取財未遂罪。被告甲○○與史榮智及劉啟揚間，就前揭犯
    行，有犯意之聯絡及行為之分擔，均為共同正犯。被告偽造信用卡上署押之行為
    ，應係偽造準私文書之部分行為，不另論以偽造署押罪。被告等偽造二張不同發
    卡銀行之信用卡，係於緊接之時間內接續為之，依一般社會健全觀念，在時間差
    距上各行為之獨立性極為薄弱，難以強行分開，其一行為侵害二法益，觸犯二個
    相同之罪，為想像競合犯，應從重處斷。又被告等偽造私文書後，持以行使，偽
    造私文書之低度行為，應為行使偽造私文書之高度行為所吸收，不另論罪。且其
    以一行使行為，同時行使二偽造準私文書，為想像競合犯，應僅論以一行使偽造
    準私文書罪。再被告等已著手於詐欺行為之實施，然未得手（指八十九年四月十
    五日上午十時許之詐欺取財行為；至同日下午四時許，該次因尚未行使出示詐財
    ，不論以行使偽造私文書及詐欺取財未遂罪），為未遂犯；公訴人認係既遂，容
    有誤會。又其行使偽造準私文書罪與詐欺取財未遂罪所犯二罪間，有方法目的之
    牽連犯關係，應從重依行使偽造準私文書罪處斷。被告行為後，於九十年六月二
    十二日，刑法第二百零一條之一第一、二項雖增列偽造信用卡及行使偽造信用卡
    罪，惟法定刑度均較偽造準私文書及行使偽造準私文書為重，依刑法第二條第一
    項但書規定，應仍依修正前之偽造準私文書或行使偽造準私書罪處斷。公訴人就
    被告甲○○行使偽造準私文書（信用卡）及詐欺取財犯行雖未起訴，然此部份與
    起訴偽造準私文書（信用卡）部分，有吸收或牽連犯裁判上一罪之關係，已如前
    述，自為起訴效力所及，本院自應一併審理，並變更起訴法條。
三、原審予以被告甲○○論罪科刑固非無見，惟查：(1)本件公訴人僅起訴被告甲○○
    偽造準私文書犯行，對被告甲○○行使偽造準私文書及詐欺取財部分並未起訴，
    原判決認定被告甲○○觸犯行使偽造準私文書及詐欺取財，卻未說明理由，自有
    未合；(2)刑法行使偽造私文書，以足以生損害於公眾或他人為其要件之一，本件
    原判決就被告行使偽造私文書犯行，並未於事實欄認定足以生損害於他人（彩森
    公司、發卡銀行、真正持卡人及「陳啟榮」），亦未於理由內說明為此足以生損
    害於他人之理由，亦有未合；(3)又被告甲○○主導偽造信用卡，嚴重危害金融交
    易秩序，原判決僅量處有期徒刑十月，尚嫌失輕，亦有未洽。被告上訴意旨，認
    量刑過重，為無理由，檢察官上訴意旨，認量刑失輕，指摘原判決不當，為有理
    由，且原判決另有前述(1)(2)之可議，自應由本院將原判決撤銷。審酌被告甲○○
    之品行，貪圖不法利益，而為本件犯行，並不思以自身專才用於正當途徑，竟由
    其偽造信用卡，交予共犯史榮智及劉啟揚，欲以此刷卡購物得利，嚴重影響金融
    秩序，惡性非輕，犯罪之手段、目的、所生危害，及犯後態度等一切情狀，爰量
    處有期徒刑一年六月，以資懲儆。公訴人起訴時並未具體求刑，而於上訴時求處
    有期徒刑三年六月，另於上訴併案意見書求處有期徒刑七年，因本院認併案部分
    與前開有罪部分無裁判上一罪之關係，無從併予審理（理由如後述），則檢察官
    上訴求刑，明顯過重，本院不採。扣案偽造之上開二張信用卡、用以偽造信用卡
    之筆記型電腦、讀卡機、螢幕機、燒錄機、電腦主機、印表機各乙台、側錄機一
    組、磁片二塊、測試用信用卡四張、鍵盤乙個，為被告所有且供犯罪所用之物，
    已如前述，爰依刑法第三十八條第一項第二款宣告沒收。至上開偽造之信用卡二
    張背面上偽造「陳啟榮」署押二枚，因上開信用卡二張既已宣告沒收，自無庸另
    對背面上偽造之署押為沒收之諭知，併此說明。
四、至台灣高雄地方法院檢察署九十二年度偵字第一七二三五號（原九十年偵字第二
    一一一七號）之併案意旨略以：被告甲○○與謝群寧（另案審理）及李忠翰（另
    案通緝）等人，共組偽卡詐騙集團，自八十九年十一月間，先以設計電動遊樂場
    開分卡為由，委由不知情之電腦工程設計師陳金嬋繪製作為盜錄信用卡持卡人卡
    號及內碼專用之側錄晶片原始設計圖，並透過陳金嬋介紹，委請不知情之黃魁撰
    寫「高階程式（又稱「對應程式」，為在電腦上使用之保護程式）」及「低階程
    式（側錄晶片內部程式）」，再依上開陳金嬋所繪製之原始設計圖及黃魁所撰寫
    之高、低階程式，由李忠翰在高雄市○○路一一八號二樓住處，加工製造成每片
    能盜錄信用卡卡號及內碼一千二百組之側錄晶片，再由被告甲○○及謝群寧分別
    販售予偽卡犯罪集團，後該偽卡犯罪集團即分別植入全省各地之大賣場、百貨公
    司、飯店、及加油站等處之收銀櫃檯刷卡機內，盜錄儲存電磁內碼資料後，以為
    製成偽卡，並交付予「車手」持往各大賣場及百貨公司等處購買物品，得手後隨
    即送至收贓站以原價五至七成比例賤售得財朋分，因認被告甲○○所涉犯刑法第
    三百二十三條、第三百二十條第一項之竊盜電磁紀錄罪、第三百四十二條第一項
    之背信罪、第二百十六條、第二百十條之行使偽造私文書罪、第三百四十條之常
    業詐欺罪、第三百四十九條第一項、第二項之贓物罪、電腦處理個人資料保護法
    第三十四條之非法輸出個人資料檔案罪、著作權法第九十四條之常業侵害著作權
    罪、商標法第六十二條第一款之妨害商標罪等罪，與本案有連續犯之裁判上一罪
    關係，移請併案審理，並求處有期徒刑七年，固非無見。惟按連續犯之所謂出於
    概括犯意，必須其多次犯罪行為自始均在一個預定犯罪計劃以內，出於主觀上始
    終同一犯意之進行，若中途另有新犯意發生，縱所犯為同一罪名，就非連續其初
    發的意思，即不能成立連續犯（最高法院七十年台上字第六二九六號判例參照）
    ，經查：被告甲○○於原審審理時供稱：於八十九年十一月間，謝群寧告知伊有
    人需要側錄內碼功能之晶片，經與謝群寧研議結果，並謝群寧稱有認識電腦專業
    人士陳金嬋及黃魁，可請陳金嬋及黃魁撰寫程式，故由伊與謝群寧一同前去找陳
    金嬋及黃魁，請他們設計，當時伊等係舉例稱如電動遊樂場開洗分，而於取得原
    始設計圖及高、低階程式後，由李忠翰焊接後，再由伊燒錄程式，而製作出晶片
    等語。另案共犯謝群寧於九十年偵字第二一一七號偵查時及原審審理時證述：因
    伊前經營電動玩具，而甲○○係經營電腦公司，外面的朋友知道伊等對於電子方
    面有專才，而於八十九年十一月間，向伊提議他們需要的功能，請伊等設計、發
    展，伊即前去找甲○○商議，並由伊透過友人認識黃魁及陳金蟬，伊即與甲○○
    研議要製造晶片，才由伊二人與黃魁及陳金蟬接洽，委由黃魁設計高、低程式，
    而陳金蟬是線路部分，黃魁及陳金蟬所製造的並非專供側錄所用，係與一般電玩
    洗分、門禁管制設計原理相同，待他們設計完成後，再由甲○○及李忠瀚製造晶
    片，即由李忠瀚焊接後，交由甲○○灌程式，後由伊與甲○○一同販賣晶片，利
    潤均分，而李忠瀚的部分是按件計酬，每片晶片可側錄一千二百組信用卡內碼，
    並可洗掉後重覆使用，又伊先前即有為信用卡偽卡之行為，當時外面之友人要求
    時，伊確知他們是要做偽卡的，但該側錄晶片功用很多，不僅於偽卡，所以他們
    是做何使用，伊即不清楚等語。準此，被告甲○○係於八十九年十一月間，因另
    案被告謝群寧告知有人需求側錄功能之晶片，始與謝群寧研議以上開方式製造前
    開側錄晶片，以為販售。是縱認被告甲○○確有為併案犯行，亦係於被告為本案
    犯行後，所另行起意，被告甲○○所為本案起訴有罪事實與併案部分，並非基於
    概括犯意為之。又前開併案部分，其行為態樣，與本件顯屬有別。依上，併案部
    分與本案應無連續犯之裁判上一罪關係，自非本案此部分之起訴效力所及，本院
無從併予審理，應請檢察官另行為適法之處理。
五、另台灣高雄地方法院檢察署九十年度偵字第一九九一三號送原審之併案意旨略以
    ：被告甲○○於九十年六月十二日，在高雄市○○路與明華路口，以八千五百元
    價格，將偽造花旗銀行卡號000000000000000號信用卡一枚，出
    售予謝群寧（另案審理），而謝群寧持之於次（十三）日，至高雄市○○路二○
    四號行遍天下汽車保養場，刷卡汽車換胎消費四萬五千二百元，因認被告甲○○
    另犯偽造信用卡、詐欺等罪嫌云云。訊之被告甲○○矢口否認此部份犯行，雖共
    犯謝群寧指認向被告甲○○購買該偽造信用卡使用，然共犯謝群寧本身從八十七
    年十一月間至八十八年四月間，曾以自備電腦、燒錄機等設備自行偽造信用卡多
    枚，持之與陸地通訊社負責人顏志青勾結，刷卡後持偽造簽帳單向發卡銀行詐財
    ，所犯連續行使偽造私文書等罪，業經本院判處有期徒刑三年二月乙事，有原審
    及本院刑事判決書可按，足認共犯謝群寧早於八十八年間起，本身即有偽造信用
    卡之設備及能力，共犯謝群寧既有偽造信用卡之設備及能力，豈有再於九十年六
    月間向被告甲○○以八千五百元價格購買本件偽造信用卡一枚之理，所供來源令
    人存疑，因共犯謝群寧指認偽卡係向被告甲○○所購一事，並無其他佐證，自難
    憑謝群寧片面指訴遽認被告吳惠中有偽造出售此枚信用卡犯行，被告甲○○此部
    份犯行不能證明，即與起訴部分無連續犯裁判上一罪之關係，亦應退回檢察官依
    法處理。
據上論結，應依刑事訴訟法第三百六十九條第一項前段、第三百六十四條、第三百條
、第二百九十九條第一項前段，刑法第二條第一項但書、第二十八條、第二百十六條
、第二百二十條第一項、第二項、第二百十條、第三百三十九條第三項、第一項、第
五十五條、第三十八條第一項第二款，罰金罰鍰提高標準條例第一條前段，判決如主
文。
本案經檢察官沈紹嘉到庭執行職務。
中    華    民    國      九十二      年      十      月     二   日
                              臺灣高等法院高雄分院刑事第七庭
                                  審判長法官  李春昌
                                        法官  黃憲文
                                        法官  莊飛宗
右正本證明與原本無異。
如不服本判決應於收受本判決後十日內向本院提出上訴書狀，其未述上訴理由者，
並得於提起上訴後十日內向本院補提理由書狀（均須按他造當事人之人數附繕本)「
切勿逕送上級法院」。
                                      書記官  張明賢
中    華    民    國      九十二      年      十      月     三   日
附錄：本判決論罪科刑法條：
附錄本案論罪科刑法條全文：
刑法第二百十條：
  偽造、變造私文書，足以生損害於公眾或他人者，處五年以下有期徒刑。
刑法第二百十六條：
  行使第二百十條至第二百十五條之文書者，依偽造、變造文書或登載不實事項或使
  登載不實事項之規定處斷。
刑法第二百二十條：
  在紙上或物品上之文字、符號、圖畫、照像，依習慣或特約，足以為表示其用意之
  證明者，關於本章及本章以外之各罪，以文書論。
  錄音、錄影或電磁紀錄，藉機器或電腦之處理所顯示之聲音、影像或符號，足以為
  表示其用意之證明者，亦同。
  稱電磁紀錄，指以電子磁性或其他無法以人之知覺直接認識之方式所製成之紀錄，
  而供電腦處理之用者。
刑法第三百三十九條：
  意圖為自己或第三人不法之所有，以詐術使人將本人或第三人之物交付者，處五年
  以下有期徒刑、拘役或科或併科一千元以下罰金。
  以前項方法得財產上不法之利益或使第三人得之者，亦同。
  前二項之未遂犯罰之。


司法院資訊處製作；財團法人民間司法改革基金會備份。
